【裁判字號】    99,國,6
【裁判日期】    990430
【裁判案由】    國家賠償
【裁判全文】
臺灣高雄地方法院民事裁定                 99年度國字第6號
原      告  甲○○○
被      告  台灣高雄地方法院
法定代理人  乙○○
訴訟代理人  丙○○
上列當事人間請求國家賠償事件，本院裁定如下：
    主  文
原告之訴駁回。
訴訟費用由原告負擔。
    理  由
一、原告主張：原告前於民國89年12月8 日，以代位清償抵押債
    務為原因，向被告提存所辦理清償提存新台幣（下同）1,55
    4,898 元，並於提存書填載對待給付之標的及受領條件，經
    本院89年度存字第4049號受理。受領人於92年8 月27日領取
    上開提存物完畢，但未為對待給付，並無提出提存人之受領
    證書，依提存法第17條之規定，受領人應不得受領提存物。
    受領人所提出之抵押權塗銷同意書，並無作成之日期，被告
    提存所未立即審查及命其補正，仍由受領人領取提存物，顯
    然違反提存法第17條之規定，致生「抵押權塗銷同意書」之
    事實發生雖已確定，但抵押權塗銷同意書效力發生時期尚未
    確定之情形，使抵押權迄今仍繼續存在，妨害原告所有權之
    內容及權能，損害原告因期限屆至所應得之利益。爰依國家
    賠償法第2 條第2 項之規定，提起本件訴訟，並聲明：被告
    應自89年12月8 日起至抵押權塗銷始期屆至止，按月給付原
    告20,000元，及按週年利率百分之5 計算之利息。
二、按訴訟標的於確定之終局判決中經裁判者，除法律另有規定
    外，有既判力；原告之訴其訴訟標的為確定判決效力所及者
    ，法院應以裁定駁回之。民事訴訟法第249 條第1 項第7 款
    、第400 條分別定有明文。是以，當事人就訴訟標的為確定
    判決效力所及者，不得更行起訴。
三、經查：原告前於97年8 月14日就同一訴訟標的，對被告提起
    國家賠償訴訟（下稱前案訴訟），業經本院97年度國字第28
    號判決原告敗訴，原告提起上訴，由台灣高等法院高雄分院
    （下稱高雄高分院）98年度上國字第3 號受理，因原告於第
    二審程序，二次於言詞辯論期日到庭均拒絕辯論，視為撤回
    上訴，原告聲請續行訴訟，經高雄高分院98年度聲字第49號
    裁定駁回其聲請，原告提起抗告，經最高法院99年度台抗字
    第65號裁定駁回抗告確定，有上開裁定及判決附卷可考（本
    院卷第44至47、72至75頁），原告提起之前案訴訟已經視為
    撤回上訴而確定。原告提起本件訴訟之訴訟標的，自為前案
    訴訟之確定判決效力所及，原告本件起訴不合法，應以裁定
    駁回之。
四、依民事訴訟法第249 條第1 項第7 款、第95條、第78條，裁
    定如主文。
中    華    民    國    99    年    4     月    30    日
                  民事第三庭    法  官  陳宛榆
正本係照原本作成。
如對本裁定抗告須於裁定送達後10日內向本院提出抗告狀，並繳
納裁判費新台幣1,000元。
中    華    民    國    99    年    4     月    30    日
                                書記官  周耿瑩

司法院資訊處製作；財團法人民間司法改革基金會備份。
